Inventaris van het archief van de Commandant Landmacht Curaçao / Nederlandse Antillen te Willemstad, 1946-1952
Nationaal Archief, Den Haag
- Dossiers, B.
  - Geheime stukken., 1946-1951; 128-130, 132-134
    - A-, J-, P- en S-dossiers, 1948, 129
      P10/ 5/48G-: Inlichtingen betreffende soldaat O.V.W. Verbaan J., 220519007
      P15/ 4/48G-: Request res. 1e. luitenant KL. Broekhuizen A., overgang beroepsdienst
      P15/ 2/48G-: Verzoek Kapt. der Infanterie KL Boerma W.P. ziekenverlof door te brengen op Aruba
      P15/9/48G-: Verzoekschrift res. Kapt. L.G.W. Roosen betreffende benoeming met terugwerkende kracht
      P15/10/48G-: Request res. 1e. Lnt. KL Kiene H.B., ontheffing terugbetaling der uitrustingkosten en 2/3 der reiskosten
      P15/11/48G-: Request res. 2e. Lnt. KL. O. Sunier in aanmerking te mogen komen voor barakwoning Amerikanenkamp
      P15/12/48G-: Verzoek res. Kapt. KL. H.A. van Oort Z.E. de Gouverneur van de N.A. te mogen spreken, particuliere belangen
      P15/17/48G-: Verzoek res. Kapt. KL. H.A. van Oort ontheffing detachering en handel te mogen drijven
      P15/21/48G-: Verzoek wachtmeester titulair D. de Boer overgang tot beroepsdienst K.L.
      P15/20/48G-: Verzoek aangaan huwelijk Korporaal O.V.W. Leen Igrno. 270604034
      P15/22/48G-: Request beëindiging contract na 3 jaar in tijd. res. Kapitein KL. H.A. van Oort
      P15/24/48G-: Verzoek 1e. Lnt. der K.L. A.A.J. Janse in aanmerking te komen als Det. Cdt. der 2e ploeg oorlogsvrijwilligers
      S2/25/48G-: S2/30/48G-: Samenstelling Landmacht Ned. Antillen
    - A-, J-, P- en S-dossiers, 1949, 130
      A1/4/49G-: Vrouwelijk bureaupersoneel
      A4/2/49C-: Alimentatie res. 1e. Lnt. K.L. J. Eggersman
      A4/4/49G-: Delegatie Kapt. der Inf. K.L. L. Beekes
      A5/1/49G-: Schuld res. Kapt. H.A. van Oort aan Caribbean Sales
      A9/3/49G-: Verstrekken voorschotten bij terugzending gezinnen naar Nederland
      J2/1/49G-: Rapport Sgt. Maj. A. Cloo betreffende inlevering en verzending NIWIN pakketten
      J2/5/49G-: Proces-verbaal contra Soldaat Oldeman F., 280324164 inzake beschadiging vuurmond 4 M.
      J2/9/49G-: Proces-verbaal van politie Aruba no. 1368/1949 dd. 2 Sept. 1949 betreffende Off. van Gezondheid 1e. klasse K.L. Volmer, G.
      J2/10/49G-: Korpsonderzoek inzake Kpl. H.M. Heldoorn 270203236
      J2/11/49G-: Rapport betreffende gedragingen van Kpl. O.V.W. L. Leen, 270604034
      J2/14/49G-: Proces-verbaal van Politie no. 2239 contra de Kpl. K.L. Bravenboer, J. 280720511 wegens verkeersovertreding
      J2/15/49G-: Proces-verbaal van Politie No. 2754 contra de res. 1e. Lnt. KL Schild, N.G. wegens verkeersovertreding
      J2/16/49G-: Strafoplegging Sgt. Maj. v.d. Bosch G.C.
      J2/17/49G-: Strafoplegging Kpl. Hulscher, G.
      J2/19/49C-: Proces-verbaal van huishoudelijk onderzoek inzake gedragingen Sgt. KL. Wagenaar, G. op 11/12 Augustus 1948
      J2/20/49G-: Strafoplegging Sgt. Maj. v.d. Bosch G.C.
      J2/22/49G-: Proces-verbaal van politie no. 5476 contra 1e. Lnt. KL. v.d. Haar T.A.
      J2/24/49G-: Strafzaak contra dpl. Sgt. Brökling L.G. (verkeersovertreding)
      J2/28/49G-: Proces-verbaal van Politie no. 6791 contra 1e. Lnt. K.L. O. Sunier (verkeersovertreding)
      J3/1/49G-: Strafzaak Sgt. Maj. KL. Moen, E.A.J.
      J4/1/49G-: Strafoplegging Sgt. Maj. Helder, Ch.J.L.
      J4/4/49G-: Strafoplegging Sgt. Maj. Adm. Boode, J.
      J4/5/49G-: Strafoplegging Sgt. Maj. Adm. v.d. Sloot J.Th. en Sgt. Berends, W
      J4/6/49G-: Strafoplegging wachtmeester Brok, M.F.
      J4/9/49G-: Wijziging straf Sgt. Dijkhuizen D.
      J4/10/49G-: Strafoplegging Dpl. wachtmeester Schinkel, L.Th.
      J4/11/49G-: Strafoplegging Dpl. wachtmeester Schinkel, L.Th.
      J4/12/49G-: Strafoplegging Sgtn. H. v.d. Berg, P. den Braber, C.J. Heemskerk, Th.J. Scheffer, B. Waterman
      J4/13/49G-: Strafoplegging Sgt. v.d. Berg, H.
      J4/14/49G-: Strafoplegging Sgt. Heemskerk, C.J.
      J4/17/49G-: Strafoplegging Sgt. v.d. Put L.
      J4/18/49G-: Administratieve terugstelling dpl. Kpl. B.J.P. Lensink, 270116227
      J4/19/49G-: Administratieve terugstelling dpl. Kpl. D. Rensen 260703245
      J4/20/49G-: Administratie terugstelling dpl. Kpl. H.Th.A. v. Duuren, 280531428
      J4/21/49G-: Strafoplegging Dpl. Sgt. Hoppener W.J.
      J4/22/49G-: Strafoplegging wachtmeester M.F. Brok
      J5/4/49G-: Mededeling Kapitein H.A. v. Oort over krijgsraadzitting
      J5/5/49G-: Beklag Sgt. H. v.d. Berg 271005231 over het gedrag van de beheerder R.V.D. magazijn
      J5/6/49G-: Beklagzaak res. 2e. Lnt. Messing H.L. betreffende verzending dienstauto naar Aruba
      J5/9/49G-: Beklagzaak Kapt. van Oort H.A. betreffende verrichting van handelingen welke geacht worden niet te stroken met functie en rang als Kapt.
      No. 65 W.P.: Strafoplegging res. Off. v. Gezondheid 1e. klasse G. Volmer
      P1/2/49G-: Brief 1e. Lnt. N.G. Schild aan Commandant Landmacht Ned. Antillen betreffende werken voor derde
      P1/3/49G-: Schuld Sgt. Heemskerk C.J. aan Store Aruba
      P2/4/49G-: Afwijzing overgang naar het korps beroepsoff. van res. 1e. Lnt. Jansse A.A.J. en Broekhuizen A.
      P2/8/49G-: Administratieve bescheiden van res. 1e. Lnt. B.M. van Bemmel
      P2/10/49G-: Opschorsing werving K.D.V. personeel voor dienst in Suriname en Ned. Antillen
      P3/11/49G-: Kon. besluit handhaving in rang en ouderdom van de res. Kapt. Waarnemer H. v.d. Westeringh
      P3/13/49G-: Beschikking betreffende effectuering tijdelijke rangen KNIL Off.
      P3/15/49G-: Beschikking tijdelijke bevordering Dpl. Kpl. KL. J. Wolsink 11042008 tot Sergeant
      P3/16/49G-: Kon. besluit betreffende bevordering Kapitein H.J. Lamers en H. v.d. Westeringh
      P3/17/49G-: Bevorderingsvoorstellen Sgt. Maj. Schreuder T.A.; Sold. KDV Roelofs J., Dpl. Sold. H. de Bie; Dpl. Sold. F. Hageman; Dpl. Sold. Vasbinder; Dpl. Sold. Ch. v. Gelderen; Sold. KDV A.M. Doorenbosch; Dpl. Kpl. M. v. Vugt; Dpl. Sold. A. v. Diest; P.C. Regerse; H.J.J. Ubags; A.J.W. Vollebergh; W.M. v. Mölken; L.J. Schooten; G.W. Drubbel; J. v.d. Laan
      P5/8/49G-: Aanbieding bescheiden van res. Kapt. H.A. van Oort
      P5/16/49G-: Aanbieding conduite staat tijd. agt. Schouten F.A.
      P3/1/49G-: Beschikking tijd. bevordering tot Dpl. Adj. O.O. Adm. van R. Flederus
      P3/3/49G-: Kon. besluit handhaving in rang en ouderdom tijd. res. 1e. Lnt. T.v.d. Haar
      P3/7/49G-: Mededeling definitieve bevordering tot Kapitein van J.J. Houtkamp en J. Miedema
      P3/8/49G-: Verzoek overgang naar Korps beroepsoff. van Kapt. H.A. van Oort
      P3/9/49G-: Beschikking bevordering res. 1e. Lnt. der Inf. KL. H. Oderbeek
      P3/10/49G-: Tewerkstelling Dpl. Sgt. v.d. Bosch Meyer en Scheffer Th.J. (memorandum werkverrichting Sgt. Scheffer Th.J.)
      P3/12/49G-: Voorstel bevordering wachtmeester der Artillerie K. v. Dongen
      P3/14/49G-: Beschikking def. bevordering res. kapitein K.L. Beekes, L.
      P3/19/49G-: Beschikking tijd. bevordering tot KDV Adj. O.O. KNIL Schreuder T.A.
      P3/21/49G-: Beschikking Adm. terugstelling Dpl. Kpl. KL Dekker, N. 280811212/
      P3/24/49G-: Proces-verbaal van beëediging KDV res. Kapt. H. v.d. Broek
      P3/26/49G-: Aanstelling tot Dpl. Sgt. KL van Scheffer Th.J. 280706190
      P3/27/49G-: Adm. terugstelling van Dpl. Kpl. KL C.J. Grootveld 260116036
      P3/29/49G-: Beschikking tijd, benoeming tot res. Kapt. der Inf. speciale diensten van H. d.v. Broek
      P3/30/49G-: Effectuering tijd. rang Sgt. Maj. Instructeur KNIL G. Evers
      P3/31/49G-: Tijdelijke bevordering tot onderluitenant van Adj. O.O. A. Martin
      P4/2/49G-: Examen uitslag van Kpl. O.V.W. L. Leen
      P5/22/49G-: Beoordeling Officieren en onderluitenants
      P5/23/49G-: Afschrift controlelijst Kapt. G.K. Fraay
      P5/26/49G-: Adm. terugstelling van Dpl. Kpl. K.L. Schinkel L.Th. 28052-1274
      P5/18/49G-: Adm. bescheiden van res. Kapt. C.M. Meyboom
      P5/31/49G-: Getuigschrift Adj. O.O. Adm. R. Flederus
      P6/4/49G-: Aflossing schema
      P6/1/49G-: Medische gegevens betreffende aflossingen
      P6/23/49G-: Overkomst Sgt. Maj. J.J. van Os en aanbieding van mijn uittreksel stamboek en voorlopige verbintenisakte
      P6/26/49G-: Aanbieding 2 uittreksels uit het stamboek van betreffende Luit. Kol. der Infanterie KL. S.E. Leezer
      P6/1/49G-: Beschikking detachering Kapt. der Inf. KL H. v.d. Westeringh
      P6/40/49G-: Beschikking ontheffing detachering res. kapt. der Inf. KL L. Beekes
      P6/39/49G-: Adm. bescheiden Sgt. Maj. Schoenmakers H.F.K.
      P8/1/49G-: Verzoek om demobilisatie in de Ned. Antillen van res. Kapt. der Inf. KL. van Oort, H.A.
      P9/1/49G t/m P9/12/49G-: Sterkte staten over 1949
      P10/2/49G-: Inkomsten Sgt. en P.A. Luysterburg
      P11/2/49G-: Verklaring betreffende Ds. J.J. van der Wall
      P11/5/49G-: Verzekering A en B van res. kapitein KL L. Beekes
      P11/11/49: Personeel physiek ongeschikt voor dienst bij de troep
      P11/17/49: Brief van Gouverneur Ned. Antillen betreffende indienen van opgave betreffende res. 1e. Luitenant P.L.H. Beurskens bij M.v.O. en voordracht voortijdig ontheffing van res. 1e. Luitenant N.G. Schien
      P11/18/49G-: Medische inlichtingen betreffende res. 1e. Luitenant D. Yskes
      P13/1/49C-: Toekenning onderscheidingsteken trouwe dienst aan onder Luitenant Maree, T. en Sergt. Majoor S. Egas
      P13/1/49C-: Onderscheidingsteken van langdurige dienst als Officier X.U. aan res. Luitenant (tijd. res. kapt.) L. Beekes
      P15/2/49G-: Vermoedelijke dienstverrichtingen bij de lijfwacht Mussert door de Sergt. Majoor Instr. H.K.F. Schoenmakers
      P15/7/49G-: Verzoek Officier van Gezondheid I G. Volmer (verklaring detachering)
      P15/14/49G-: Request overgang korpsberoepsofficier van res. 1e. Luitenant B.M. van Bemmel
      P15/25/49G-: Toestemming huwelijk res. 1e. Luitenant Beurskens
      P15/26/49G-: Verzoek 1e. Luitenant P.L.H. Beurskens verlof door te brengen te Paramaribo (Suriname)
      P15/28/49G-: Verzoek Kapt. der Artillerie L.G.W. Roosen, vrijwillig verblijf onder de tropen voor onbepaalde tijd
      P15/33/49G-: Verzoek res. 1e. Luitenant H. Oderkerk, werkend door te brengen op Bonaire
      P15/34/49G-: Verzoek 1e. Luitenant A. Broekhuizen, verzoek werkend door te brengen op Bonaire
      P15/35/49G-: Bescheiden Sergeanten J. Plomp en M.F. Brok en korporaal A. Bromhof
      P15/37/49G-: Request Sergt. Majoor de Vries K.J. detachering verlengen tot 5 jaar
      P15/48/49G-: Beschikking toekenning toelage als detachement cdt. s.s. Stuyvesant
      P15/51/49G-: Beklag over uitgebrachte beoordeling door kapt. W.P. Boerma res. 1e. luitenant N.G. Schien en res. 2e. luitenant H.L. Messing
      P15/9/49G-: Dossier Officier van Gezondheid 1e. klasse. G. Volmer
      S2/7/49G-: Aanvulling personeel Landmacht Ned. Antillen (Genie personeel)
    - A- en J-dossiers, 1950, 134
      A2/4/50G-: Toekenning dag-toelage Majoor der Mil. Adm. KNIL Bijloo, A.
      A4/1/50G-: Delegatie betalings-opdracht van de res. 2e. Luitenant Rossen, J.A.
      A9/9/50G-: Vrije overtocht gezinsleden van de in West Indië gehuwde dpl. militairen KL.
      J2/2/50G-: Proces-verbaal van verhoor van J.J. van Os
      J2/5/50G-: Proces-verbaal van Politie no. 1692 contra 1e. luitenant KL H. Oderkerk (verkeersovertreding)
      J2/6/50G-: Proces-verbaal van Politie No. 912 contra 2e luitenant Messing H.L.
      J2/8/50G-: Proces-verbaal van politie no. 4685 contra 1e luitenant O. Sunier (verkeersovertreding)
      J2/11/50G-: Melding betreffende 1e. luitenant O. Sunier (gebruik schrijfmachine)
      J2/15/50G-: Korpsonderzoek inzake Dpl. korp. M. Termaat 290427201 en beschikking administratie, teruggesteld tot Dpl. soldaat KL.
      J2/16/50G-: Huishoudelijk onderzoek inzake Korpl. de Regt F.A.J.
      J2/17/50G-: Strafoplegging wachtmeester W.F. Brok
      J2/21/50G-: Proces-verbaal van onderzoek naar de oorzaken welke hebben geleid tot een minder goede geest bij kader en troep op Aruba
      J2/36/50G-: Proces-verbaal contra 1e. luitenant KL. H. Oderkerk (verkeersovertreding)
      J2/22.50G-: Proces-verbaal van huishoudelijk onderzoek contra dpl. Sgt. KL. Th. Martinus,
      J2/38/50G-: Strafzaak contra Korporaal Nieuwburg C.M.J.
      J2/39/50G-: Onderzoek gedragingen van srgt. Maj. E.A.J. Moen 190302004
      J2/45/50G-: Proces-verbaal van Politie no. 6040 contra Sergt. Maj. E.A.J. Moen (bruikleen stoelen)
      J2/47/50G-: Strafzaak contra dpl. korporaal J.H. Schuurman 290607716
      J2/9/50G-: Strafzaak contra Sergt. Maj. E.A.J. Moen (betreffende werkzaamheden motordienst)
      J4/1/50G-: Strafoplegging sergeant KNIL Seedorf R.J.L. dpl. korpl. J.P.C. van Ooyen en korpl. OVW J. Rehorst
      J4/2/50G-: Strafoplegging van de korporaals S.P. van Dongen, J.P.C. van Ooyen en P. van Til
      J4/3/50G-: Strafoplegging korporaals L. Baan en C.M.J. van Nieuwburg
      J4/4/50G-: Strafoplegging Sergt. Maj. J.A. Duister en W. Veenhuizen
      J4/5/50G-: Strafoplegging Korporaal OVW J. Rehorst
      J4/6/50G-: Strafoplegging Sergeant H.J.L. Kock
      J4/7/50G-: Strafoplegging Sergeant L.H.G. Leenders
      J4/8/50G-: Strafoplegging Sergeant P. den Braber
      J4/9/50G-: Strafoplegging Korporaal KVV P.J. Loog KNIL
      J4/10/50G-: Strafoplegging Korporaal J. Baan
      J4/10/50G-: Strafoplegging Dpl. Korpl. N.J. Steggerda no. 280213393
      J4/13/50G-: Strafoplegging van Sergeant F.F.R. Rieten
      J4/14/50G-: Adm. terugstelling dpl. wachtmeester KL. J.G. Weyer 281022154
      J4/15/50G-: Strafoplegging van de sergeanten M.H. Telle, C.A. Sprockel en A.J. Minnaar
      J4/16/50G-: Strafoplegging Sergeant F.F.R. Rutten
      J4/17/50G-: Strafoplegging Sergeant P. den Braber
      J4/18/50G-: Strafoplegging Korporaals P. van Til en A.M. Doorenbosch
      J4/18/50G-: Afdoening rapport korporaal de Ridder, G.Th.
      J4/20/50G-: Strafoplegging korporaal Middelhoop, C. no. 290814144
      J4/21/50G-: Strafoplegging van sergeant J. Lamens
      J4/22/50G-: Strafoplegging sergeanten B. Waterham en H.J.L. Koch
      J4/23/50G-: Admterugstelling dpl. sergeant KL. F.F.R. Rutten 240112216
      J4/24/50G-: Strafoplegging sergeant P. den Braber
      J4/27/50G-: Strafoplegging sergeanten F.F.R. Rutten, Groenewegen van der Weyden, B. Waterham
      J4/28/50G-: Strafoplegging dpl. sergeant W. Brinkman 290711144
      J4/29/50G-: Strafoplegging sergeant B. Waterham
      J4/30/50G-: Strafoplegging sergeant Lamens, J.
      J4.31/50G-: Strafoplegging sergeant F.J. Jansen
      J5/1/50G-: Beklag wachtmeester M.F. Brok
      J5/2/50G-: Beschikking beklag wachtmeester M.F. Brok
      J5/3/50G-: Beklag sergeant G.C. van den Bosch
      J5/4/50G-: Beklag sergeant P. den Braber
    - P-dossiers, 1950, 132
      P1/1/50G-: Inlevering diensthorloge res. Maj. P.C. Kruyff
      P2/6/50G-: Overgang korps beroepsofficieren van res. 1e. Luitenant Alg. dienst J. Eggersman
      P2/15/50G-: Kon. besluit benoeming tot beroeps officier van de 1e luitenant H. Oderkerk
      P2/26/50G-: Vraag formulier Kapitein E.C.J.M. van der Laarschot aan de Pensioenraad
      P2/29/50G-: Enquetering beroepsmilitairen KNIL in de Ned. Antillen Map K.O.V.
      P2/30/50G-: Adm. afwikkeling in Ned. ex. KNIL personeel N.A. 25 Juli '50
      P2/37/50G-: Aanbieding adm. bescheiden Kapitein H.P. Ham 150120020
      P3/3/50G-: Voorbijgegaan voor bevordering van res. 1e. Luitenant K.M.H.H. van der Brink en B.M. van Bemmel
      P3/4/50G-: Kon. besluit bevordering res. 2e. Luitenant H.L. Messing
      P3/5/50G-: Beschikking tijd. bevordering dpl. korpl. KL. C.A. de Vroomen, 250611153
      P3/6/50G-: Ouderdom in rang aan res. off. Beschikking bevordering 1e. Luitenant (tijd. kapt.) der veldartillerie KL. L.G.W. Roosen
      P3/19/50G-: Beschikking tijd. bevordering tot dpl. opperwachtmeester KL. de Boer, D 100928002
      P3/14/50G-: Beschikkingen: 1e: Waarneming functie Cdt. Landmacht Ned. Antillen; 2e: Ontheffing waarneming functie Commandant Landmacht Ned. Antillen door de Majoor M.J.H.S. Rompen
      P3/15/50G-: H. van Keeken (130413000) tijd. bevorderd tot sergt. Maj. OVW
      P3/16/50G-: Kon. besluit benoeming tot res. 1e. Luitenant van A. van Eerden
      P3/21/50G-: Beschikking J. Boode (10334) tijd. bevorderd tot adj. O.O. Adm.
      P3/23/50G-: Request Korporaal K. Vermeulen
      P4/8/50G-: Detachering naar de Nederlandse Antillen van de Kapt. Inf. KNIL H.R. van Ham
      P4/9/50G-: Beëindiging detachement bij de Landmacht Ned. Antillen van de Kapt. G.K. Fraay
      P5/4/50G-: Beschikking bevordering korporaal KL. L. van der Put 280122581
      P6/6/50G-: Beoordeling res. 1e. Luitenant Grenadiers Kleve, F.W.
      P5/7/50G-: Getuigschrift dpl. sergeant Willem Berends
      P5/8/50G-: Getuigschrift dpl. sergeant Marinus van Vught
      P5/9/50G-: Getuigschrift dpl. sergeant W.J. Höppener
      P5/10/50G-: Getuigschrift dpl. sergeant Th.J. Scheffer
      P5/11/50G-: Getuigschrift dpl. sergeant J.J. Meyer
      P6/3/50G-: Beschikking ontheffing detachering S.M.I. Mondriaan P.G. en passagekosten Mevrouw Mondriaan de Vroe
      P6/4/50G-: Detachering personeel i.h.b. 1e. Luitenant Messing H.L.; sergeant Plomp, J., Wachtmeester Brok M.F. Adj. O.O. 't Hart
      P6/6/50G-: Vervroegde terugkeer voor dpl. naar Nederland bij ernstige ziekte van ouders
      P6/8/50G-: Diensttijd berekening K.D.V. Sergt. Maj. J.J. van Os
      P6/9/50G-: Aflossing militairen met smaldeel Kon. Marine
      P6/11/50G-: Dienstreis militair medewerker voor bespreking met Commandant Landmacht Ned. Antillen en Suriname
      P6/22/50G-: Adm. bescheiden kapitein v.d. Laarschot E.C.J.M. en res. 1e. Luitenant N.G. Schild
      P6/23/50G-: Bescheiden KDv. res, Kapt. v.d. Broek H.
      P6/36/50G-: Beschikking ontheffing detachering en groot verlof res. 1e. Luitenant KL. H.L. Messing
      P6/38/50G-: Aanbieding adm. bescheiden kapitein KNIL van Ham H.R.
      P6/39/50G-: Request echtgenote sergeant G.W. Frederiks
      P6/43/50G-: Demobilisatie res. kapt. D. Yskes
      P6/44/50G-: Geneeskundig onderzoek sergeant Leenders L.H.G. en soldaten Bos, J. en Bruntink B.H.
      P6/46/50G-: Verzoek Hfd. Mil. Geneeskundige dienst de Sergt. de Man te doen repatriëren
      P6/49/50G-: Aflossing personeel
      P7/6/50G-: Ontheffing detachering dpl. sergeanten J. Plomp 260428179 en M.F. Brok 250316185
      P7/7/50G-: Ontheffing detachering dpl. sergeant H.P. Perk 170104005
      P7/8/50G-: Melding over sergeant Leenders L.A.G.
      P8/1/50G-: Vervanging mil. personeel in de Ned. Antillen
      P9/1/50G- t/m P9/12/50G-: Sterkte staten over 1950
      P10/1/50G-: Inlichtingen omtrent rang van de Korpl. C.A. de Vroomen 250621153/
      P11/1/50G-: Keuringseisen
      P11/3/50G-: Medische bescheiden 1e. Luitenant Beurskens P.L.H. en beschikking ontheffing detachering
      P11/9/50G-: Betr. vrije geneeskundige behandeling en vergoeding van ziekenhuiskosten bij bevalling Mevr. Houtkamp J.J.
      P11/14/50G-: Ongeschikt verklaring voor de dienst van soldaat Jalink H. 290304030
      P13/1/50G: Toekenning van onderscheidingstekenen voor langdurige trouwe mil. dienst aan Adj. O.O. adm. J.J. Dooren en sergeant Schrijver
      P15/1/50G: Bescheiden Ad. O.O. adm. R. Flederus
      P15/3/50G: Afrekening res. kapitein L. Beekes
      P15/7/50G-: Tegemoetkoming 1e. Luitenant der Cavalerie P.L.H. Beurskens in de door hem uit eigen middelen voldane passagekost Suriname - Aruba
      P15/12/50G: Gunstige beschikking inzake vrijstelling tot verplichting tot terugbetaling en tegemoetkoming in uitrustingskosten en overtochtkosten door kapitein L. Beekes
      P15/18/50G: Vrijwillige verbintenis als beroepsmilitair van de tijd. sergt. Maj. E.A.J. Moen
      P15/19/50G-: Verzoek Kapt. J.J. Houtkamp om 2 dagen verhuisverlof
      P15/20/50G: Verzoek Kapt. J.J. Houtkamp om een kist in bruikleen te mogen ontvangen
      P15/21/50G-: Ontheffing detachering kapitein M.J. Miedema
      P15/26/50G: Verzoek res. 2e. Luitenant J.J. Koelemij om vrijstelling lakens voor eigen rekening aan te schaffen
      P15/27/50G: Toekenning toelage aan res. 1e. Luitenant Inf. KL. Broekhuizen, A.
      P15/28/50G-: Verzoek Kapitein van de Westeringh, H. 2 dagen periodiek verlof
      P15/29/50G-: Ontheffing kort dienstverband van de Sgt. Maj. KNIL F.H. Heemels
      P15/42/50G-: Verzoek ontheffing tewerkstelling bij kwartiermeester-aangelegenheden en terugplaatsing bij de troep van de Sergt. Maj. Instr. KJ. de Vries
      P15/47/50G-: Beschikking verlening toestemming tot uitoefening van particuliere practijk aan res. Officier van Gezondheid 1e klasse J.H. Beckers
      P15/55/50G-: Verzoek res. 1e. Luitenant der Ber. Artillerie, T.A. van de Haar om toestemming om in zijn vrije tijd voor derden te mogen werken
      P15/56/50G-: Verzoek res. 1e. Luitenant N.G. Schild om vrije geneeskundige behandeling
      P15/58/50G-: Verzoek res. 1e. Luitenant J. Eggersman om tijdens zijn verlof in te werken bij N.V. Meubileringsbedrijf Mesker, Curaçao
      P15/59/50G-: Beschikking verlening tot uitoefening van particuliere practijk aan de res. Officier van Gezondheid 1e. klasse G. Volmer
      P15/60/50G-: Afwijzing verzoek van de res. 1e. Luitenant v.S.D. KL. H.H. Ophey (verband van 3 tot 5 jaar aan te gaan)
      P15/61/50G-: Verzoek Sergeant G. Langkamp uitbetaling kraamgeld no. 190117011
      P15/62/50G-: Inlichtingen omtrent financiële omstandigheden van Kapt. KL. H. v.d. Westeringh
      P15/75/50G-: Request dienstplichtig korporaal S. Winters (260219153) overgang beroepsdienst
      P15/77/50G-: Request kapitein J.J. Houtkamp verlenging detachering
      P15/87/50G-: Request res. 1e. luitenant N.G. Schild betreffende ontheffing detachering
      P15/88/50G-: Verzoek 7 dagen algemeen verlof van de res. 1e. Luitenant N.G. Schild
      P15/94/50G-: Verzoekschrift sergt. J. Meyer overgang beroepsdienst
      P15/96/50G-: Vordering op Sergt. C. Heemskerk
      P15/101/50G: Aanbieding beoordelingsstaat van Sergt. Maj. Instr. J.A. Duister
      P15/104/50G: Afwijzing verzoek overgang in beroepsdienst van res. 1e. Luitenant H.H. Ophey
    - A-, J- en P-dossiers, 1951, 133
      A2/6/51G-: Verhuizing van de res. 1e. Luitenant T.A. van der Haar
      A5/1/51G-: Schulden Sergt. Heemskerk, soldaten de Kanter en Ficker aan de Firma Esquire te San Nicolas, Aruba
      J2/9/51G-: Gegevens zuiverheidsonderzoek C.W. Italiaander
      J5/1/51G-: Goedkeuring ontwerp resolutie van de krijgsraad op de klacht van de res. kapitein L.G.W. Roosen
      P2/13/51G-: Uitdienen verbandacten en afvloeiing personeel
      P2/18/51G-: Aanhouding van Kapitein L.G.W. Roosen
      P2/20/51G-: Verzoek 1e. Luitenant Antonisse
      P2/23/51G-: Repatriering tijd. adj. O.O. J.J. Dooren
      P2/24/51G-: Opschorting ontslag van kapitein KOV H. v.d. Broek en KOV Sergeant M.F. Martel
      P2/28/51G-: Verbintenis voormalig KNIL personeel
      P2/32/51G-: Repatriering tijd. adj. O.O. Adm. J.J. Dooren
      P2/40/51G-: Detachering bij het Korps Mariniers tot datum expiratie dienstverband van res. 1e. Luitenant Brink K.M.H.H., res. 1e. Luitenant Broekhuizen, A; en de Officier van Gezondheid 1e. klasse G. Volmer, Sergt. Maj. Heemskerk C.J., Kapitein van de Westeringh H. en de 1e. Luitenant Janse A.A.J.
      P2/46/51G-: Opgave gedemobiliseerden die aanspraak maken op overtocht op rijkskosten
      P2/48/51G-: Tijdelijke detachering bij het Korps Mariniers van res. 1e. Luitenant A.A.J. Janse
      P3/2/51G-: Tijdelijke bevordering tot Adj. O.O. Adm. J.J. van Os (10768)
      P3/6/51G-: Aanstelling tot dienstplichting Sergeant KL. van L.H. Leenders W. Brinkman, H. van Veen, tot dienstplichtig wachtmeester KL P. Pollman, J.J.F. Hasselman en S.G. Manger-Cats
      P3/10/51G: Aanstelling tot Sergeant 1e. klasse van P.A. Boogerman
      P3/11/51G-: Afwijzing voorstel bevordering tot Adj. O.O. van J. 't Hart
      P3/13/51G-: Aanstelling bij het res. personeel der Landmacht, bij het wapen der Infanterie tot res. 1e. Luitenant A.A.J. Janse